# 子公司间存在投资的合并抵销

提问人：pentaxxx 时间：2013-01-13 18:15:02
A是母公司，持有B80%和C55%股份。同时C持有B20%的股份。 合并出来的少数股东权益应该只有C权益的45%那么合并B的分录产生的少数股东权益如何处理？

回答人：chenyiwei
B的少数股权与C层面的长期股权投资抵销。 最终C持有B的 20 ％权益对应的净利润份额中，B的少数股东间接享有 9 ％，这部分净利润也会增加合并报表层面的少数股东损益。C自取得对B的投资之日起，在B的净资产增减变动额中所享有的份额也会间接影响到合并报表层面的少数股东权益。

提问人：pentaxxx 时间：2013-01-13 21:09:55
回复 chenyiwei 的帖子
“B的少数股东间接享有 9 ％” 这里应该是C吧？
所以合并后的结果应是：在合并层面，少数股东权益=C投资资本的45%+C损益变化留存的收益的45%+B损益变化留存的收益的9%

回答人：chenyiwei
基本上可以这样理解。